Inventaris van het archief van de Afdeling Kunsten en taakvoorgangers van het Ministerie van Onderwijs, Kunsten en Wetenschappen over de periode 1945-1965
Nationaal Archief, Den Haag
- GEDEPONEERDE ARCHIEVEN, B.
  - Toneelkunst, B.5
    - Subsidiëntenoverleg inzake Toneel, B.5.7
      - Secretariaatsarchief., 1958-1964; 2623-2633; 5 pakken en 6 omslagen
        - 1962 jan. - juli., 2630; pak
        - 1962 aug. - dec., 2631
        - 1963, 2632; pak
        - 1964, 2633; pak
      - Stukken betreffende het overleg inzake de toneelbegrotingen 1961 - 1964., 2634; pak
  - Danskunst, B.6
    - Archief van de Commissie Staatsexamens Danskunst, B.6.1
      - Secretariaatsarchief., 1956-1959; 2635; pak
  - Boeken en tijdschriften, B.7
    - Archief van de Rijkscommissie van Advies inzake Subsidiëring van Tijdschriften op het Gebied van de Kunsten, B.7.1
      - Stukken betreffende de voorbereiding, instelling en samenstelling van de rijkscommissie., 1949-1959; 2636; pak
      - Secretariaatsarchief., 1951-1959; 2637-2639; 1 omslag en 2 pakken
        - 1951-1954, 2637
        - 1955-1957, 2638
        - 1958-1959, 2639; omslag
  - Letterkunde, B.8
    - Archief van de regeringsadviseur voor letterkunde, B.8.01
      - Secretariaatsarchief van Mr. N. Nijhof., 1946-1947; 2640; omslag
    - Archief van de Nederlandse afdeling van de Algemene Conferentie der Nederlandse Letteren, B.8.02
      - Secretariaatsarchief., 1951-1964; 2641-2653; 13 omslagen
        - 1e (te Brussel) en 2e (te 's-Gravenhage) Conferentie, 1951 - 1952, 2641
        - 3e Conferentie te Antwerpen, 1953, 2642
        - 4e Conferentie te 's-Gravenhage, 1954, 2643
        - 5e Conferentie te Antwerpen, 1955, 2644
        - 6e Conferentie te 's-Gravenhage, 1956, 2645
        - 7e Conferentie te Antwerpen, 1957, 2646
        - 8e Conferentie te 's-Gravenhage, 1958, 2647
        - 9e Conferentie te Antwerpen, 1959, 2648
        - 10e Conferentie te 's-Gravenhage, 1960, 2649
        - 11e Conferentie te Antwerpen, 1961, 2650
        - 12e Conferentie te 's-Gravenhage, 1962, 2651
        - 13e Conferentie te Antwerpen, 1963, 2652
        - 14e Conferentie te 's-Gravenhage, 1964, 2653
    - Archief van de redactie van Gedeeld Domein, het bulletin van de Algemene Conferentie der Nederlandse Letteren, B.8.03
      - Secretariaatsarchief voor de edities 10, 11 en 12., 1960-1961; 2654; omslag
    - Archief van de Rijkscommissie van Advies voor het Vertalen van Nederlandse Letterkundige Werken in Vreemde Talen, B.8.04
      - Secretariaatsarchief., 1950-1951; 2655; omslag
    - Archief van de Rijkscommissie van Advies voor het Verlenen van Opdrachten op het Gebied van de Literatuurhistorie, B.8.05
      - Secretariaatsarchief., 1951-1964; 2656-2667; 12 omslagen
        - Letterkundige opdrachten voor de jaren 1951, 1952 en 1953, 2656
        - Letterkundige opdrachten voor 1954., 2657
        - Letterkundige opdrachten voor 1955., 2658
        - Letterkundige opdrachten voor 1956., 2659
        - Letterkundige opdrachten voor 1957., 2660
        - Letterkundige opdrachten voor 1958., 2661
        - Letterkundige opdrachten voor 1959., 2662
        - Letterkundige opdrachten voor 1960., 2663
        - Letterkundige opdrachten voor 1961., 2664
        - Letterkundige opdrachten voor 1962., 2665
        - Letterkundige opdrachten voor 1963., 2666
        - Letterkundige opdrachten voor 1964., 2667
    - Archief van de Rijkscommissie van Advies voor het Verlenen van Opdrachten aan Letterkundigen, B.8.06
      - Stukken betreffende het jaarlijks instellen van een Rijkscommissie van Advies voor het Geven van Opdracht aan Letterkundigen in de jaren 1947-1964., 2668; pak
      - Secretariaatsarchief., 1947-1965; 2669-2674; 6 omslagen
        - Letterkundige opdrachten en prijzen voor 1947 - 1950., 2669
        - Letterkundige opdrachten en prijzen voor 1951 - 1953., 2670
        - Letterkundige opdrachten en prijzen voor 1954 - 1956., 2671
        - Letterkundige opdrachten en prijzen voor 1957 - 1959., 2672
        - Letterkundige opdrachten en prijzen voor 1960 - 1962., 2673
        - Letterkundige opdrachten en prijzen voor 1963 - 1964., 2674
    - Archief van de jury voor de toekenning van de staatsprijs 1964 voor het kinderboek, B.8.07
      - Secretariaatsarchief., 1964-1965; 2675; omslag
    - Archief van de jury voor de toekenning van de P.C. Hooftprijs, B.8.08
      - Secretariaatsarchief., 1947-1963; 2676-2680; 5 omslagen
        - Toekenning van de prijs in 1947 - 1949., 2676
        - Toekenning van de prijs in 1950 - 1953., 2677
        - Toekenning van de prijs in 1954 - 1956., 2678
        - Toekenning van de prijs in 1957 - 1959., 2679
        - Toekenning van de prijs in 1960 - 1963., 2680
    - Archief van de jury voor de toekenning van twee letterkundige prijzen, B.8.09
      - Secretariaatsarchief., 1949-1950; 2681; omslag
    - Archief van de Nederlandse afdeling van de jury voor de Prijs der Nederlandse Letteren, B.8.10
      - Secretariaatsarchief., 1956-1959; 2682-2683; 2 omslagen
        - 1956, 2682
        - 1959, 2683
    - Archief van de jury voor de toekenning van de Anne Frank-prijzen, B.8.11
      - Secretariaatsarchief., 1957-1964; 2684-2685; 2 omslagen
        - 1957-1960, 2684
        - 1961-1964, 2685
    - Archief van de jury voor de prijsvraag Letterkunde, B.8.12
      - Secretariaatsarchief., 1955-1960; 2686; omslag
    - Archief van de Rijkscommissie van Advies inzake Subsidies aan Letterkundigen, B.8.13
      - Secretariaatsarchief., 1945-1964; 2687-2696; 9 omslagen
        - Algemeen, 1963 - 1964, 2687
        - Subsidies over de jaren 1945 - 1947., 2688
        - Subsidies over de jaren 1948 - 1950., 2689
        - Subsidies over de jaren 1951 - 1953., 2690
        - Subsidies over de jaren 1954 - 1956., 2691
        - Subsidies over de jaren 1959 - 1960., 2692
        - Subsidies over de jaren 1962 - 1963., 2693
        - Subsidies over het jaar 1957., 2694
        - Subsidies over het jaar 1958., 2695
        - Subsidies over het jaar 1961., 2696
      - Stukken betreffende de instelling en samenstelling van de commissie., 1945-1963; 2697; omslag
    - Archief van de jury voor de toekenning van reisbeurzen aan Letterkundigen, B.8.14
      - Secretariaatsarchief., 1949-1962; 2698-2701; 3 omslagen en 1 pak
        - Toekenning van reisbeurzen voor de jaren 1949 - 1950., 2698
        - Toekenning van reisbeurzen voor de jaren 1951 - 1953., 2699
        - Toekenning van reisbeurzen voor de jaren 1954 - 1957., 2700
        - Toekenning van reisbeurzen voor de jaren 1958 - 1962., 2701; pak